臺灣臺東地方法院刑事判決
110年度原交易字第87號
公  訴  人  臺灣臺東地方檢察署檢察官
被      告  高瑞蓮



選任辯護人  文志榮律師(法律扶助)          
上列被告因過失傷害案件，經檢察官提起公訴（110年度偵字第3
000號）後，於本院準備程序進行中，被告先就被訴事實為有罪
之陳述，經檢察官聲請改依協商程序而為判決，本院裁定改行協
商程序判決如下：
    主      文
高瑞蓮犯過失傷害罪，處有期徒刑貳月，如易科罰金，以新臺幣
壹仟元折算壹日。緩刑貳年，並應依本院一一一年度原交附民字
第一號和解筆錄所載支付損害賠償。
    事實及理由
一、本件犯罪事實及證據，除證據清單部分應補充被告高瑞蓮於
    本院審理時之自白外，餘均同於檢察官起訴書之記載，茲均
    引用之（如附件）。
二、本件經檢察官與被告於審判外達成協商之合意且被告已認罪
    ，其合意內容為：被告犯過失傷害罪，願受科刑之範圍為有
    期徒刑2月，如易科罰金，以新臺幣（下同）1000元折算1日
    。緩刑2年，並應依今日調解程序筆錄（按：即111年度附民
    字第1號之111年1月12日調解程序筆錄；見本院卷第65至66
    頁）向告訴人曾朱佳雀給付。經查，上開協商合意並無刑事
    訴訟法第455條之4第1項所列情形之一，檢察官聲請改依協
    商程序而為判決，本院爰不經言詞辯論，於協商合意範圍內
    為協商判決，合予敘明。
三、應適用之法條：刑事訴訟法第455條之2第1項、第455條之4
    第2項、第455條之8、第454條第2項，刑法第284條前段、第
    62條前段、第41條第1項前段、第74條第1項第1款、第2項第
    3款，刑法施行法第1條之1第1項。
四、本判決除有刑事訴訟法第455條之4第1項第1款、第2款、第4
    款、第6款、第7款所定情形之一，或違反同條第2項之規定
    者外，檢察官與被告均不得上訴。
五、如有前項得上訴之情形，得自收受判決送達之日起20日內，
    向本院提出上訴書狀，上訴於第二審法院。　
本案經檢察官莊琇棋提起公訴，檢察官馮興儒到庭執行職務。
中　　華　　民　　國　　111 　年　　1 　　月　　25　　日
                  刑事第一庭    法  官  施伊玶
以上正本證明與原本無異。
本判決不得上訴。但有刑事訴訟法第455條之4第1項第1款、第2
款、第4款、第6款、第7款所定情形，或協商判決違反同條第2項
之規定者，如不服本判決，應於收受送達後20日內向本院提出上
訴書狀，並應敘述具體理由；其未敘述上訴理由者，應於上訴期
間屆滿後20日內向本院補提理由書（均須按他造當事人之人數附
繕本）。「切勿逕送上級法院」。告訴人對於本判決如有不服，
請書具不服之理由狀，請求檢察官上訴，其上訴期間之計算係以
檢察官收受判決正本之日期為準。
　　　　　　　　　              書記官  劉嘉綸
中　　華　　民　　國　　111 　年　　1 　　月　　26　　日
　　　　　　　　　
附錄本案論罪科刑法條
中華民國刑法第284條
因過失傷害人者，處1年以下有期徒刑、拘役或10萬元以下罰金
；致重傷者，處3年以下有期徒刑、拘役或30萬元以下罰金。

附表： 
給付對象 給付金額 給付內容 曾朱佳雀 壹拾伍萬元 高瑞蓮應給付曾朱佳雀新臺幣壹拾伍萬元。給付方式為自民國一一一年二月起，按月於每月十五日前給付新臺幣壹萬元至全部清償完畢為止，如有一期未履行，視為全部到期。(曾朱佳雀指定帳戶即國泰世華銀行帳戶【戶名：曾朱佳雀、帳號：0000000000000000號】）。 

附件：
臺灣臺東地方檢察署檢察官起訴書
                                     110年度偵字第3000號
　　被　　　告　高瑞蓮　女　40歲（民國00年0月0日生）
　　　　　　　　　　　　住臺東縣○○鄉○○路00巷00弄0號
　　　　　　　　　　　　居臺東縣○○市○○路0段000巷00弄
　　　　　　　　　　　　　0號
　　　　　　　　　　　　國民身分證統一編號：Z000000000號
    選任辯護人  蔡敬文律師（法律扶助）
上列被告因過失傷害案件，已經偵查終結，認應提起公訴，茲將
犯罪事實及證據並所犯法條分敘如下：
　　　　犯罪事實
一、高瑞蓮於民國109年12月12日14時42分許，駕駛車牌號碼000
    0-00號自用小客車，自臺東縣○○市○○路000號前路緣由東往
    西方向起駛，本應注意在設有禁止迴車標誌或劃有分向限制
    線，禁止超車線、禁止變換車道線之路段，不得迴車，且起
    駛前應注意前後左右有無障礙或車輛行人，並應讓行進中之
    車輛行人優先通行，而依當時天氣晴，日間自然光線，柏油
    路面乾燥、無缺陷、無障礙物、視距良好等，並無不能注意
    之情事，竟疏未注意及此，貿然違規迴轉，適有曾朱佳雀騎
    乘車牌號碼000-0000號普通重型機車，沿臺東縣臺東市更生
    路由東往西方向行駛至該處，兩車因而發生碰撞，致曾朱佳
    雀因而受有右側大腿開放性傷口、右側小腿開放性傷口、右
    側膝部挫傷、右側踝部挫傷、右側踝部開放性傷口等傷害。
    高瑞蓮於肇事後，犯罪未被發覺前，留在現場等候，並主動
    向前往現場處理之警員承認肇事，自首而願接受裁判。
二、案經曾朱佳雀告訴偵辦。
　　　　證據並所犯法條
一、上揭犯罪事實，業據被告高瑞蓮於警詢及偵查中坦承不諱，
    核與告訴人曾朱佳雀於偵查中之指訴情節大致相符，並有臺
    東基督教醫院診斷書、道路交通事故現場圖、道路交通事故
    調查報告表㈠、㈡、交通部公路總局臺北區監理所110年11月2
    2日北監花東鑑字第1100304502號函暨鑑定意見書各1份、道
    路交通事故照片20張、受傷照片4張附卷可憑，足認被告之
    自白與事實相符，被告犯嫌洵堪認定。
二、按起駛前應顯示方向燈，注意前後左右有無障礙或車輛行人
    ，並應讓行進中之車輛行人優先通行；迴車時，應依下列規
    定：二、在設有禁止迴車標誌或劃有分向限制線，禁止超車
    線、禁止變換車道線之路段，不得迴車。道路交通安全規則
    第89條第1項第7款、第106條第2款分別定有明文。被告駕駛
    車輛本應注意上述道路交通安全事項，再依附卷之交通事故
    調查報告表所載，本件肇事時天候晴、日間自然光線、柏油
    路面乾燥、無缺陷、無障礙物、視距良好，並無不能注意之
    情事，被告竟疏未注意及此，於路邊起駛欲跨越中央分向限
    制線違規迴轉時，未充分注意車道來車，未讓行進中之車輛
    優先通行，其駕駛行為顯有過失。被告因過失而肇事，並因
    而導致告訴人受傷，其過失行為與告訴人受傷之結果間，具
    有相當因果關係，甚為明確。
三、核被告所為，係犯刑法第284條前段之過失傷害罪嫌。被告
    於肇事後，員警據報到場處理時，當場向員警坦承為肇事者
    乙情，有道路交通事故肇事人自首情形紀錄表1紙在卷可憑
    ，是被告於員警尚不知何人犯罪前，即向員警主動坦承肇事
    ，並自願接受裁判，符合自首之要件，請依刑法第62條前段
    規定減輕其刑。
四、依刑事訴訟法第251條第1項提起公訴。
　　此　致
臺灣臺東地方法院
中　　華　　民　　國　 110　　年　　11　　月　　25　　日
　　　　　　　　　　　　　    檢　察　官　莊琇棋
本件正本證明與原本無異
中　　華　　民　　國　 110　　年　　12　　月　　3 　　日
        　　　　　　　　　　　書  記  官  張秀凰
附錄本案所犯法條全文
中華民國刑法第284條
因過失傷害人者，處1年以下有期徒刑、拘役或10萬元以下罰金；致重傷者，處3年以下有期徒刑、拘役或30萬元以下罰金。